臺灣高雄地方法院刑事判決　　　　　　　96年度訴字第3996號
公　訴　人　臺灣高雄地方法院檢察署檢察官
被　　　告　甲○○
　　　　　　　　　　（現於臺灣臺東監獄岩灣分監執行中）
上列被告因毒品危害防制條例案件，經檢察官提起公訴（96年度
毒偵字第8102號），經本院改依簡式審判程序，判決如下：
    主  文
甲○○施用第一級毒品，處有期徒刑玖月，減為有期徒肆月又拾
伍日，如易科罰金，以新臺幣壹仟元折算壹日。
    事  實
一、甲○○前於民國91年間因施用毒品案件，經送觀察勒戒後，
    認有繼續施用毒品傾向，經本院以91年度毒聲字第2479號裁
    定令入戒治處所施以強制戒治，並於93年7 月26日縮刑期滿
    執行完畢，並經台灣高雄地方法院檢察署檢察官於94年2
    月1 日以94年度戒毒偵字第55號為不起訴處分確定。詎其猶
    不知戒斷毒品，竟於前開強制戒治執行完畢釋放後5 年內，
    基於用施用第一級毒品海洛因之犯意，於96年2 月23日上午
    11 時 許，在高雄縣岡山鎮殯儀館後方，以海洛因摻入香菸
    方式施用海洛因1 次。嗣於同日下午1 時許，其行經高雄市
    左營區○○路與富國路口時，因其形跡可疑為警攔檢盤查，
    經警得其同意採尿送驗後呈嗎啡陽性反應，始查悉上情。
二、案經高雄市政府警察局報請臺灣高雄地方法院檢察署檢察官
    偵查起訴。
    理  由
一、本件被告甲○○所犯為死刑、無期徒刑、最輕本刑為3年以
    上有期徒刑以外之罪，其於準備程序進行中，就被訴事實為
    有罪之陳述，經受命法官告知簡式審判程序之旨，並聽取當
    事人之意見後，經被告同意適用簡式審判程序，本院亦認無
    不得或不宜改依簡式審判程序進行之處，爰依刑事訴訟法第
    273條之1第1項、第284條之1規定，由本院合議庭裁定裁定
    本件由受命法官獨任進行簡式審判程序，合先敘明。
二、上揭事實，業據被告於本院審理時坦承不諱（見本院卷第27
    頁）。經查：員警查獲被告後，經採集其尿液檢體（編號：
    L 專-96100）送請高雄市立凱旋醫院檢驗結果，呈現嗎啡之
    陽性反應，有保安警察大隊刑案移送專責組偵辦毒品危害防
    制條例嫌疑人尿液採證代碼表、高雄市立凱旋醫院濫用藥物
    尿液檢驗報告各1 紙附卷可稽（見高雄市政府警察局刑案偵
    查卷宗第8 頁、偵卷第4-5 頁）。按海洛因於人體內會水解
    為嗎啡，再循嗎啡代謝方式排出體外，業經行政院衛生署80
    年以056954號函釋明確。又按目前常用之尿液嗎啡篩檢方式
    ，包括酵素免疫分析法（EIA） 、薄層色層分析法（TLC）
    及放射免疫分析法（RIA） 。文獻報告中，確實有藥物交叉
    反應，可在尿液測試中產生偽陽性之安非他命或嗎啡反應。
    但利用精密的儀器分析，將可排除偽陽性之可能，而得到正
    確的答案。在良好的操作條件下，以氣相層析質譜儀作藥物
    及其代謝產物之定性及定量分析檢驗，幾乎不會有偽陽性反
    應產生，亦即如尿液中未含有煙毒之反應者，即不可能產生
    因藥物所引起之偽陽性反應，已屬週知事實（行政院國軍退
    除役官兵輔導委員會榮民總醫院以83年4 月7 日（83）北總
    內字第03059 號函、行政院衛生署藥物管制藥品管理局92年
    6 月20日管檢字第0920004713號函參照）。本件被告之尿液
    檢體，乃經鑑定機關以酵素免疫分析法（EIA） 初步檢驗，
    再利用氣相層析質譜儀（GC/MS） 為確認檢驗，顯可排除被
    告因服用藥物導致尿液測試呈偽陽性反應之可能。足認被告
    自白於上開期間施用第一級毒品海洛因乙節，確與事實相符
    ，堪認為真。
三、查被告前如事實欄一所述，於91年間因施用毒品案件，經本
    院裁定令入戒治處所施以強制戒治，並於93年7 月26日執行
    完畢一節，有臺灣高等法院被告前案紀錄表（含入出監資料
    ）可考。足認被告係於受強制戒治執行完畢釋放後，5 年內
    再為本次施用毒品犯行，自應依法論科。
四、查海洛因係毒品危害防制條例第2條第2項第1款所定之第一
    級毒品。核被告所為，係犯毒品危害防制條例第10條第1項
    之施用第一級毒品罪。其施用第一級毒品海洛因前持有海洛
    因之低度行為，應為施用之高度行為所吸收，不另論罪。爰
    審酌被告經強制戒治之執行後，並未戒絕毒品，另再施用毒
    品，顯見其自制力不足，無法擺脫毒品，故應藉由刑罰之執
    行，以收教化之功能，惟念施用毒品本質上係屬戕害自身健
    康之行為，尚未直接危害他人，反社會性之程度應屬較低等
    一切情狀，量處如主文所示之刑。又被告所犯上開罪名，係
    於96年4 月24日以前所為，合於中華民國96年罪犯減刑條例
    第2 條第1 項，應減其宣告刑2 分之1 ，並諭知易科罰金之
    折算標準。
據上論斷，應依刑事訴訟法第273 條之1 第1 項、第299 條第1
項前段，毒品危害防制條例第10條第1 項，刑法第11條前段、第
41條第1 項前段，中華民國96年罪犯減刑條例第2 條第1 項第3
款、第7 條、第9條，判決如主文。
本案經檢察官郭騰月到庭執行職務
中　　華　　民　　國　　96　　年　　10　　月　　29　　日
                  刑事第一庭    法　官  張琬如
以上正本證明與原本無異。
如不服本判決應於收受本判決後10日內向本院提出上訴書狀，並
應敘述具體理由，如未敘述上訴理由者，應於上訴期間屆滿後20
日內補提理由書狀於本院（均須按他造當事人之人數附繕本）「
切勿逕送上級法院」。
中　　華　　民　　國　　96　　年　　10　　月　　29　　日
 　　　　　　　　　　　　　　　 書記官  劉甄庭
附錄本案論罪科刑法條全文：
毒品危害防制條例第10條第1項
施用第一級毒品者，處6月以上5年以下有期徒刑。
